# 款项逾期是否构成非经营性资金占用

提问人：sisiminglei 时间：2019-04-15 01:17:28
陈版 请教您一下 公司将股权处置给大股东 分两期收回股权转让款 截止资产负债表日第二期股权转让款已经逾期 请问是否形成大股东非经营性资金占用？ 在《非经营性资金占用及其他关联资金往来情况
的专项说明》里如何披露？

回答人：chenyiwei
考虑以下问题：
1 、该项股权处置交易是否为具有合理商业理由和商业目的的公允交易；
2 、原股权转让协议中对该项交易的价款支付期限的约定是否符合一般商业惯例；
3 、是否已发生全部或部分应收款项的逾期情况。
无论如何，至少对于截至资产负债表日已经逾期的部分，应认定为非经营性占用。其他尚未逾期的部分是否认定为非关联方资金占用，则取决于对前面1 、 2 两点的分析。
如果在本年度内新发生逾期，则会存在一项由经营性往来转入非经营性占用的一增一减的变动过程。